【裁判字號】    89,易,307
【裁判日期】    890406
【裁判案由】    違反台灣省內菸酒專賣暫行條例
【裁判全文】
臺灣彰化地方法院刑事判決                          八十九年度易字第三七號
    公  訴  人  臺灣彰化地方法院檢察署檢察官
    被      告  甲○○○
右列被告因違反台灣省內菸酒專賣暫行條例案件，經檢察官提起公訴（八十九年度偵
字第四二０號），本院判決如左：
    主  文
甲○○○違反酒類之製造，非專賣機關不得為之之規定，以手工製造酒類，處罰金新
台幣陸仟參佰元，如易服勞役，以新台幣玖佰元即銀元參佰元折算壹日。
扣案私米酒母壹瓶、私米酒貳佰肆拾捌公升、塑膠桶拾貳個，均沒收。
    事  實
本院認定之犯罪事實與起訴書記載相同，茲引用之。
    理  由
一、訊據被告固坦承製造酒類，雖矢口否認出售於人，辯稱僅係自用浸藥酒等語，惟
    經查，被告為警查獲時對前揭犯行已坦承不諱，且對出售之價格供述甚詳，於本
    院審理時亦供稱於警訊所述均係屬實，再參以經查獲之酒類數量有數百公升，且
    裝酒之器具塑膠桶共有十二個，分別為十六公升裝八個及三十公升裝四個，均合
    其所述之以每十六公升售價新台幣（以下同）八百元，三十公升售價一千五百元
    之價格，足証其並非僅供自用甚明，此外復有經扣案之私米酒母六百五十公升（
    取樣一瓶外，餘均放鹽銷燬）、私米酒二百四十八公升、塑膠桶十二個在卷可稽
    ，被告嗣後所辯顯難採信。被告犯罪事證明確，犯行堪予認定。
二、核被告所為，係犯台灣省內菸酒專賣暫行條例第三十七條第一款之罪。被告製造
    後加以販賣，其販賣之低度行為應為製造之高度行為吸收，不另論罪，公訴人認
    被告所為係犯二罪，尚有誤解。爰審酌被告犯罪動機、目的、手段、所生危害及
    犯罪後態度等一切情狀，量處如主文第一項所示之刑，並諭知易服勞役之折算標
    準，以示懲儆。扣案如主文第二項所載之物品，並均依法宣告沒收。
三、據上論斷，應依刑事訴訟法第二百九十九條第一項前段、第三百十條之一第二項
    ，台灣省內菸酒專賣暫行條例第三十七條第一款、第四十條第一、二、五款、第
    四十二條，刑法第十一條前段、第四十二條第二項，罰金罰鍰提高標準條例第一
    條前段、第二條，現行法規所定傾幣單位折算新台幣條例第二條，判決如主文。
中      華      民      國      八十九    年    四月      六      日
                                      台灣彰化地方法院刑事第二庭
                                          法      官  王  紋  瑩
右正本證明與原本無異。
如不服本判決，應於判決送達後十日內向本院提出上訴狀( 須附繕本 )。
告訴人或被害人對於判決如有不服具備理由請求檢察官上訴者，其上訴期間之計算係
以檢察官收受判決正本之日期為準。
                                          法院書記官  鄭  秀  鑾
中      華      民      國      八十九    年    四      月      十一    日
臺灣省內菸酒專賣暫行條例第三十七條
有左列各款行為之一者，處一年以下有期徒刑拘役或科或併科五千元以下罰金。
一、違反第六條之規定，以手工製造菸類酒類或變造專賣機關製造之菸類酒類者。
二、違反第七條之規定，種植菸草製造酒類之白  、紅  、酒母或專供製造菸酒所用
    之機械、捲菸紙、印製菸酒之商標包裝紙，或其他憑證者。
三、違反第八條之規定者。
四、違反第九條之規定，設置菸草試驗場，菸葉乾燥室或其他專供菸草產製之一切設
    備者。
五、違反第三十條之規定，販賣或轉讓未貼專賣憑證之菸類或酒類者。


司法院資訊處製作；財團法人民間司法改革基金會備份。
